臺灣臺中地方法院刑事判決　　　　　　 100年度易字第2805號
公　訴　人　臺灣臺中地方法院檢察署檢察官
被　　　告　胡富容
選任辯護人　游琦俊律師
上列被告因竊盜案件，經檢察官提起公訴（一００年度偵字第五
二三四、五二七九號），本院判決如下：
    主    文
胡富容竊盜（竊取女用大衣部分），處有期徒刑月，如易科罰
金，以新臺幣壹仟元折算壹日。又竊盜（竊取大豆美研錠部分）
，處拘役拾日，如易科罰金，以新臺幣壹仟元折算壹日。
    犯罪事實
一、胡富容於民國一百年二月七日晚間，騎乘車牌號碼ＥＺＩ－
    ０一八號輕機車，行經臺中市○○區○○路一段三三二號「
    巧玲瓏服飾店」時，見該店僅有一名店員錢祺宥在場看顧，
    且部分價值不菲之過季女用大衣，擺放於騎樓衣桿上，遂認
    有機可乘，竟基於竊取他人財物之犯意，並意圖為自己不法
    之所有，於同日晚間八時四十分許，先拿起該店騎樓衣桿上
    之四件女用大衣（一件綠色、一件紅色、二件咖啡色，價值
    約新臺幣《下同》五萬八千九百二十元）假意挑選，再趁錢
    祺宥在櫃檯後方蹲下整理物品之際，迅速將上開四件女用大
    衣搬至上開機車腳踏板處，以此方式徒手竊取前揭衣物得手
    。惟因錢祺宥對於胡富容先前曾至該店翻找衣物卻未購買之
    異常情形業已起疑，故而特別囑咐在櫃檯附近選購衣物之熟
    客張美珠，代其注意胡富容有無異常舉動，而張美珠適巧目
    擊胡富容前揭行竊過程，乃告知店員錢祺宥，錢祺宥、張美
    珠二人隨即緊追而出，及時制止即將騎車離去之胡富容，並
    逕行取回前揭失竊財物。嗣胡富容仍趁隙逃離現場，錢祺宥
    遂依記下之前揭車牌號碼報警處理，始為警循線查獲胡富容
    。
二、胡富容又於一百年二月十日晚間九時零二分許，前往臺中市
    ○○區○○路一段二五三號「佑全藥局」選購藥品時，見該
    店係採開放式陳列，且依陳列櫃高度及擺設位置，足以遮蔽
    櫃檯人員之視線，遂認有機可乘，復另基於竊取他人財物之
    犯意，並意圖為自己不法之所有，先佯裝購物而拿起陳列櫃
    上之永信藥廠所生產「大豆美研錠」一盒（價值約一千一百
    四十元），隨即蹲下而將上開藥品藏置於自己之側背包內，
    並於起身後另行選購浣腸一盒，隨即至櫃檯結帳並支付上開
    浣腸之價金四十五元，但就前揭藏置於側背包內之「大豆美
    研錠」則始終未取出結帳，以此方式徒手竊取前揭藥品得手
    。嗣經櫃檯人員陳茂宗起疑並調取店內監視錄影畫面，發現
    胡富容確有拿取上開未結帳藥品之動作，隨即報警處理，始
    為警查悉上情。
三、案經臺中市政府警察局第五分局報告臺灣臺中地方法院檢察
    署檢察官偵查起訴。
    理    由
壹、證據能力取捨之意見：
一、現行刑事訴訟關於偵查權之行使，其主導權在於檢察官，依
    法院組織法第六十六條之三第一項第二款、第二項之規定，
    檢察事務官受檢察官之指揮，處理「詢問告訴人、告發人、
    被告、證人或鑑定人」事務，視為刑事訴訟法第二百三十條
    第一項之司法警察官。故檢察事務官性質上係直屬於檢察官
    之司法警察官，其於偵查中受檢察官之指揮處理「詢問證人
    」事務，依刑事訴訟法第一百九十六條之一第二項所列有關
    訊問證人之準據規定，其中同法第一百八十六條第一項「證
    人應命具結」之規定，並不在準用之列。是證人於檢察事務
    官、司法警察官或司法警察詢問時所為陳述，並不生具結之
    問題，自無同法第一百五十八條之三規定之適用，最高法院
    九十七年度台上字第一二號刑事判決闡述甚詳。選任辯護人
    於準備程序中，認為證人錢祺宥、張美珠、陳茂宗於警詢及
    檢察事務官詢問時未經具結，而認上開證詞並無證據能力，
    自有誤會，不足為採。
二、再按刑事訴訟法第一百五十九條之二所定之傳聞例外，即英
    美法所稱之「自己矛盾之供述」，必符合被告以外之人於檢
    察事務官、司法警察官、司法警察調查中所為之陳述，「與
    審判中不符」，且其先前之陳述，具備「可信性」及「必要
    性」二要件，始例外得適用上開規定，認其先前所為之陳述
    ，為有證據能力。此所謂「與審判中不符」，係指該陳述之
    主要待證事實部分，自身前後之供述有所不符，導致應為相
    異之認定，此並包括先前之陳述詳盡，於後簡略，甚至改稱
    忘記、不知道或有正當理由而拒絕陳述（如經許可之拒絕證
    言）等實質內容已有不符者在內。所謂「可信性」要件，則
    指其陳述與審判中之陳述為比較，就陳述時之外部狀況予以
    觀察，先前之陳述係在有其可信為真實之特別情況下所為者
    而言。例如先前之陳述係出於自然之發言，審判階段則受到
    外力干擾，或供述者因自身情事之變化（如性侵害案件，被
    害人已結婚，為婚姻故乃隱瞞先前事實）等情形屬之，與一
    般供述證據應具備之任意性要件有別。至所謂「必要性」要
    件，乃指就具體個案案情及相關證據予以判斷，其主要待證
    事實之存在或不存在，已無從再從同一供述者取得與先前相
    同之陳述內容，縱以其他證據替代，亦無由達到同一目的之
    情形，最高法院九十六年度台上字第四三六五號刑事判決可
    參照。證人錢祺宥、張美珠、陳茂宗等人，於本院審理時所
    為證述內容詳盡，並無較諸員警及檢察事務官詢問時簡略之
    情形，且無證據證明其等證人於審理階段曾遭外力之不當干
    擾，又其等證人於本院審理時之證詞，已足為判斷被告有無
    本案竊盜犯行之認定基礎，並無捨其於員警及檢察事務官詢
    問時之證述內容即無從以其他證據取代之特殊情事。是以證
    人錢祺宥、張美珠、陳茂宗等人於員警及檢察事務官詢問時
    之證述，尚不具刑事訴訟法第一百五十九條之二所規定之「
    可信性」及「必要性」要件，且選任辯護人亦於本院行準備
    程序時既已否定其證據能力，本院認為該項證述並不符合前
    揭傳聞例外之規定，應回歸適用刑事訴訟法第一百五十九條
    第一項而認其無證據能力。
三、又按刑事訴訟法第一百五十九條之四第二款規定：「除顯有
    不可信之情況外，從事業務之人於業務上或通常業務過程所
    須製作之紀錄文書、證明文書，得為證據」。係因從事業務
    之人在業務上或通常業務過程所製作之紀錄文書、證明文書
    ，乃係於通常業務過程不間斷、有規律而準確之記載，通常
    有會計人員或記帳人員等校對其正確性，大部分紀錄係完成
    於業務終了前後，無預見日後可能會被提供作為證據之偽造
    動機，其虛偽之可能性小；何況如讓製作者以口頭方式於法
    庭上再重現過去之事實或數據亦有困難，因此其亦具有一定
    程度之不可代替性，除非該等紀錄文書或證明文書有顯然不
    可信之情況，否則有承認其為證據之必要，最高法院九十九
    年度台上字第一六三四號刑事判決著有明文。卷附佑全藥局
    庫存及交易查詢資料等文件，係該藥局人員依據各項藥品進
    、銷貨情形及會員消費項目、金額，所為日常性、例行性之
    業務上紀錄文書，且該藥局基於控管藥品庫存數量、掌握會
    員消費習慣等目的而為上開紀錄，理當力求精確無誤，亦顯
    無不可信之特殊情況，揆諸前揭說明，應認合於刑事訴訟法
    第一百五十九條之四第二款之傳聞例外規定，而具有證據能
    力。
四、另按被告以外之人於審判外之陳述，雖不符刑事訴訟法第一
    百五十九條之一至第一百五十九條之四之規定，然經當事人
    於審判程序同意作為證據，法院審酌該言詞陳述作成時之情
    況，認為適當者，亦得為證據；當事人、代理人或辯護人於
    法院調查證據時，知有刑事訴訟法第一百五十九條第一項不
    得為證據之情形，而未於言詞辯論終結前聲明異議者，視為
    有前項之同意，刑事訴訟法第一百五十九條之五定有明文。
    卷附臺中市政府警察局第五分局函覆內容，係被告以外之人
    於審判外之陳述，屬刑法第一百五十九條第一項所稱之傳聞
    證據。惟被告及選任辯護人於本院言詞辯論終結前並未對此
    聲明異議，本院審酌上開陳述作成時之情況，並無違法取證
    之瑕疵，認以之作為證據為適當，揆諸上開規定，應具有證
    據能力。
五、而卷附現場照片、監視錄影畫面翻拍照片、失竊物品照片等
    物，則屬單純機械作用所拍攝、紀錄之畫面，並非被告以外
    之人在審判外就犯罪事實經過所為之陳述，且與傳聞法則所
    欲防止證人記憶、認知、誠信之誤差明顯有別，核與刑事訴
    訟法第一百五十九條第一項之要件不符。前揭證據既無違法
    取得之情形，且經本院各依刑事訴訟法之規定踐行調查證據
    程序，自應具有證據能力。
貳、實體認定之依據：
一、訊據被告胡富容對於前揭時、地確有前往各該店家選購商品
    等情固坦承不諱，惟矢口否認有何竊盜犯行，並辯稱：（一
    ）犯罪事實一部分：當時伊係將機車停在衣桿旁邊，而機車
    正在冒白煙，又剛好有警察在對面，所以伊急著過去幫機車
    熄火，但當時伊手上正抱著二件女用大衣（一件紅色、一件
    綠色），卻因一時心急忘記放回衣架上，所以才會招致店員
    錢祺宥誤會，事實上伊只是彎腰要將機車熄火，並非跨坐在
    機車上準備離去，伊後來有將衣服自動交回。（二）犯罪事
    實二部分：伊當天前往「佑全藥局」是要詢問視力藥物之問
    題，而在進入藥局時，就因為好奇而將「大豆美研錠」拿起
    來觀看，後來在選購浣腸時，就將該盒「大豆美研錠」放回
    浣腸之貨架上，伊認為店員應該會收拾放回，且依照伊當時
    蹲坐之時間，應該沒有辦法藏放任何物品云云。
二、然查：
（一）犯罪事實一之竊盜犯行部分：
  １．此部分之犯罪事實，業據證人錢祺宥於本院審理時明確證
      稱：「被告連續好幾天來我店裡，每次來都沒有買，都是
      在騎樓外看，所以我特別注意。當天被告又在那邊翻衣服
      ，被告一邊翻，一邊在注意我們有沒有在看她，剛好張美
      珠是我的客人，當時在我的店裡面消費，我剛好去櫃檯，
      我就跟張美珠講請她幫我注意這個客人。當我蹲下來整理
      東西的時候，張美珠就跟我講說被告真的在偷東西，我就
      趕快衝出去，我衝出去的時候看到被告拿了大衣，連著衣
      架捲起來要放到機車踏板上，張美珠也跟我衝出去，我就
      先把衣服搶過來，過程中被告就跟我發生扭打，之後我就
      說跟我去店裡面，被告就跑，我說如果妳跑的話，我會記
      下機車號碼去報警，被告就說去報警啊，反正車子不是我
      的，我當下就報警了。」、「我印象中是四件大衣，一件
      紅色、一件綠色、兩件咖啡色。」、「我先衝出去，張美
      珠後來才出去幫我拉被告進去我們店裡面。是我先將衣服
      拿起來放回店裡面。」、「被告都只在店外面看，過季的
      衣服會放在外面，但是大衣單價比較高。我沒有看那四件
      大衣的尺寸是否相同。」等語。而證人張美珠於本院審理
      時亦證稱：「我在那裡買衣服，裡面只有我與店員錢祺宥
      ，看到被告拿了四件大衣放在她的機車籃子，該四件大衣
      原本放在騎樓的衣桿子上。我們兩個一起看到就衝出去，
      當時被告的機車有發動，好像要離開，我們把衣服搶進來
      ，被告也跟著到店裡面來，被告說她是第一次拿，店員當
      時想說如果被告要對不起就不要報警，但是被告當時沒有
      要道歉的意思就跑掉了，我當時有記機車的號碼，但是被
      告要走的時候說機車不是她的。被告拿衣服的當時沒有結
      帳。」、「我們追出去的時候，被告還沒有坐上機車，因
      為我們的動作很快。我們從置物籃中將衣服拿走的時候，
      被告有想要拉一下衣服的動作，但是後來我們還是把衣服
      拿到店裡面，被告有跟著進來。」等語綦詳，並有失竊女
      用大衣照片四張附卷可稽。
  ２．至於證人錢祺宥、張美珠二位證人於本院審理時，雖就被
      告係將上開竊得衣物放置於機車腳踏板處或置物籃內，以
      及該部機車當時是否處於並未熄火狀態等情，所述並非全
      無出入。惟按證人之陳述有部分前後不符，或相互間有所
      歧異時，究竟何者為可採，法院仍得本其自由心證予以斟
      酌，非謂一有不符或矛盾，即應認其全部均不可採信，最
      高法院九十四年度台上字第一五號刑事判決闡述至明。本
      件案發過程倉卒短暫，證人錢祺宥、張美珠見狀後立即奔
      出制止被告，所專注者無非在於如何確保被告不致從容離
      去，及店內商品之完整性。是以對於前揭各項細節之觀察
      ，未必能夠清楚明晰，但彼等二位證人就被告行竊過程及
      如何發現上開犯行等核心事實之描述既屬一致，揆諸前揭
      說明，究不得僅因上開細節之說詞稍有不符，即謂證人錢
      祺宥、張美珠二人之證述內容全屬虛構。惟證人錢祺宥既
      係負責將被告竊得衣物抱起取回之人，是以對於被告將竊
      得女用大衣擺放位置之敘述，自應以證人錢祺宥之說法為
      準，亦即被告係將該四件女用大衣放置於機車腳踏板處。
      而證人錢祺宥前揭所稱與被告發生扭打乙節，並無積極證
      據以佐其說，且依證人張美珠前揭審理中之證詞觀之，被
      告應僅有試圖將女用大衣拉回之舉動，而非已達扭打等施
      加強暴行為之程度。本院自不能僅憑證人錢祺宥前揭說詞
      ，而認被告確有當場與證人錢祺宥發生扭打，甚或進而評
      價被告有何準強盜罪之犯行，併予指明。
  ３．又被告雖辯稱：當時因為員警巡經該處，伊所騎機車並未
      熄火，情急之下忘記將女用大衣掛回云云，然依證人錢祺
      宥、張美珠於本院審理時所述，皆表示當時並無警用車輛
      或員警巡經該處，亦未見到被告出現任何關閉機車電源之
      舉動。參以卷附臺中市政府警察局第五分局一百年十月二
      十四日中市警五分偵字第一００００三六五四八號函覆結
      果，亦敘明該局松安派出所警員僅於同日前往案發地點附
      近，處理證人錢祺宥所陳報之竊盜案件，此外別無提及關
      於被告所稱員警巡邏之事，已難認被告前揭所辯確屬有據
      。況被告當時縱使於選購衣物時未將機車熄火，衡情並非
      涉及不法犯罪，至多僅屬違反車輛怠速應予熄火等行政法
      規，員警未必因此而上前盤查；即令員警前來，亦可能採
      行口頭勸導之柔性手段，被告實無為此不顧及手中他人商
      品，而拔足飛奔並急於將機車熄火之必要。尤其被告於本
      案警詢時，針對員警詢問其為何將衣物帶離店家之原因，
      被告答稱：「我是將二件綠色及紅色外套拿至騎樓地外面
      作比較。」云云，根本未曾提及警車或員警巡經該處急於
      將機車熄火之事，益徵被告前揭所辯應係出於臨訟虛捏，
      顯非實情。又被告當時站立於騎樓衣桿旁，遭竊女用大衣
      亦均附有衣架可供懸掛，倘被告果真臨時另有要事亟待處
      理，應可隨手將其所挑選之女用大衣掛回衣桿，何來將之
      攜出騎樓並放置於機車腳踏板處之理？被告行年將屆五十
      ，智識程度既非低下，社會經驗亦稱豐富，顯非幼弱無知
      之徒，當可明暸任意將店家商品擅自攜離之嚴重後果，何
      況被告係移置於尚處發動狀態之機車上，豈不更易招致店
      員質疑非難？此與被告前揭所辯擔心員警發現機車並未熄
      火之輕微情節，兩相權衡，孰為輕重？實已毋庸贅言。準
      此以言，被告上開所辯至屬無稽，不足採信。
  ４．至於被告於偵查中，固然提出中國醫藥大學附設醫院診斷
      證明書，以圖證明自己因右側遠端鎖骨骨折，不宜負重，
      應無可能竊取四件女用大衣。然細觀前揭診斷證明書所載
      ，被告係於九十九年六月一日因上開傷勢進行手術治療，
      六個月後移除內固定，診斷證明書上所稱「不宜負重」，
      應係針對被告手術後至移除內固定期間之醫囑，此觀其製
      作日期為九十九年七月二十日即明。被告於本案行竊時間
      為一百年二月七日，對照前揭診斷證明書之記載，距離上
      開手術完成已逾六月，斯時內固定應已移除，另參諸同一
      醫院一百年五月六日診斷證明書所載，被告於案發當時正
      係處於復健門診及治療期間，其承重能力與復原程度當與
      手術後「不宜負重」之情形明顯有別，尚無從據此而為有
      利於被告之認定。況且被告當時果真無法負重，而女用大
      衣本屬厚實之物，則被告縱有比較試穿之必要，何不分別
      拿起各式大衣逐一比試，反而更可緩解手部或前揭開刀部
      位之不適？而被告一旦發現另有要事亟待立刻處理，以其
      所稱不宜負重之情形而言，更應迅速放下或掛回手中所持
      多件女用大衣等重物，不僅有助於提升自己行動之便捷，
      亦可減輕手部負擔。詎被告竟捨此而不為，反而不辭勞費
      ，刻意將上開女用大衣搬運至騎樓外之機車上，益足徵明
      被告當時手部負重能力尚佳，絕無其所辯稱之不堪程度。
      被告執此為辯，亦有未洽，無足為採。
（二）犯罪事實二之竊盜犯行部分：
  １．此部分之犯罪事實，則據證人陳茂宗於本院審理時證稱：
      「當時在店裡面上班，我站在櫃台，因為店裡面沒有其他
      客人，當被告進來時，往我們中間的展示櫃，被告的動作
      就是往右邊好像作勢拿東西，忽然又往左邊，因此引起我
      的注意。因為展示櫃比一個人稍微矮一些，因此我可以看
      到被告忽左忽右的動作，但是看不到被告手中的物品。之
      後被告拿了一個浣腸來結帳，在結帳前被告有先詢問其他
      商品，然後就與我一起到展示架，因為被告之前來有東西
      有不見，所以我就稍微看了一下展示架，但是因為第一排
      的商品並沒有任何短少，所以當下沒有起疑，後來被告結
      完帳，另一位人員過來跟我說被告之前就懷疑她有拿東西
      ，所以我就去查監視器，就發現被告往展示架裡面拿了一
      個長長、正方形的東西出來，然後轉身下去左下角，因為
      監視器看不到，可是後來被告結帳的浣腸是屬於扁盒裝，
      形狀差很多，所以後來核對架上的庫存才發現東西不見，
      之後才報警。後來查證的結果是大豆美研錠不見了。」等
      語明確，並有監視錄影畫面翻拍照片、現場照片、失竊物
      品照片共二十四張、佑全藥局庫存及交易查詢資料各一份
      附卷可稽。而被告如欲將手中所持物品放入側背包內，只
      需動作流暢毫無阻滯，根本無須耗費數秒之久即可完成。
      是以被告辯稱：伊蹲坐在該藥局之時間不足以藏放物品云
      云，恐係片面臆測之詞，要難採信。
  ２．又依據卷附「佑全藥局」監視錄影畫面翻拍照片所示，被
      告於一百年二月十日晚間九時零二分零六秒至零九秒之間
      ，正在伸手拿取該店內陳列櫃上所擺設之「大豆美研錠」
      時，雙眼係注視著店內走道處，僅其視線高低有別，反而
      是以臉部右側朝向該陳列櫃上之藥品。是以被告至多僅能
      以眼角餘光查知自己拿取何物，根本並無其所辯稱因為好
      奇而仔細端詳「大豆美研錠」之情形。而該店陳列櫃放置
      「大豆美研錠」之層板高度，距離地面約有七十公分，屬
      於該陳列櫃之中段位置（陳列櫃共分五層，該藥品陳列於
      第三層），依一般人手部自然垂下之高度觀察，被告只須
      稍微彎身即可輕易拿取該藥品，如欲查看藥品包裝盒上之
      各項註記，只須站立觀看即可，亦無庸刻意蹲下，反而容
      易造成上方光線遭到遮蔽而影響其辨識。則依上開監視錄
      影畫面翻拍照片所示，被告在拿取完「大豆美研錠」隨即
      蹲下數秒，亦未見其有何挑選其他藥品之舉動，如非被告
      有意隱匿藏放手中物品，何需屈身蜷縮如此之久？
  ３．再者，證人陳茂宗於被告離去「佑全藥局」後，隨即盤點
      陳列櫃上之藥品，當時並未在放置浣腸之層板處發現「大
      豆美研錠」，且當日清查庫存紀錄時，亦未見有人選購上
      開藥品，此據證人陳茂宗於本院審理時證述綦詳。則被告
      辯稱已將「大豆美研錠」放置於浣腸貨架上云云，已嫌無
      據。況且本件案發處所僅為一般藥局，內部空間並非遼闊
      ，此與大賣場或百貨公司廣及數個樓層之情形顯有不同，
      倘若被告發現自己無意購買上開「大豆美研錠」，僅需寥
      寥數步即可輕易放回原處，被告更無將「大豆美研錠」與
      浣腸混同放置之必要，凡此均可證明被告並未將其業已拿
      取之「大豆美研錠」放回陳列櫃之層板上。被告未經結帳
      即將上開藥品攜出，置於自己實力支配掌握之下，其竊盜
      犯行業已既遂，至為明灼。
    綜上所陳，被告前揭所辯各節，應屬畏罪卸責之詞，尚無足
    取。本案事證已臻明確，被告犯行至堪認定。
三、核被告胡富容先後竊取他人所有之女用大衣及藥品得手，所
    為均係犯刑法第三百二十條第一項之竊盜既遂罪。被告先後
    二次竊取他人財物，時間有別，處所不同，應屬犯意各別，
    行為互殊，當予分論併罰。爰審酌被告均係先以佯裝購物之
    外觀，接近所欲行竊之物品後，再利用店員無暇全程監督消
    費者選購商品之機會，恣意竊取服飾店及藥局財物，犯罪手
    法如出一轍，且被告明知犯罪事實一所示竊盜犯罪業已為警
    查獲，仍執意再次行竊犯罪事實二所示藥品，足見被告主觀
    惡性非輕；尤其被告竊取之女用大衣，雖屬過季商品，但其
    單價並非低微，被告一次行竊四件之多，不僅嚴重損及被害
    店家之財產利益，更足徵明被告貪慾之重，量刑自不宜過輕
    ；再參以被告犯罪手段、目的、犯罪後並未坦承犯行、亦未
    與被害人就民事損害賠償部分達成和解、犯罪事實二失竊之
    藥品價值尚屬有限、被告具有高職畢業學歷之智識程度等一
    切情狀，分別量處如主文所示之刑，併均諭知易科罰金之折
    算標準，以示懲儆。公訴蒞庭檢察官於本院審理時雖具體求
    刑應執行有期徒刑五月，然被告於本案犯罪事實二所竊取之
    藥品價值有限，已如前述，判處被告拘役刑應已合乎比例原
    則，亦可收其警惕教化之效，自無量處至有期徒刑而與犯罪
    事實一部分合併定刑之必要。檢察官前揭求刑意見恐嫌過重
    ，而為本院所不採，附此敘明。
據上論斷，應依刑事訴訟法第二百九十九條第一項前段，刑法第
三百二十條第一項、第四十一條第一項前段，刑法施行法第一條
之一第一項、第二項前段，判決如主文。
本案經檢察官廖育賢到庭執行職務。
中    華    民    國   100    年    11    月    21    日
                    刑事第七庭  法  官  高文崇
以上正本證明與原本無異。
如不服本判決應於收受送達後10日內向本院提出上訴書狀，並應
敘述具體理由；其未敘述上訴理由者，應於上訴期間屆滿後20日
內向本院補提理由書（均須按他造當事人之人數附繕本）「切勿
逕送上級法院」。
告訴人或被害人對於判決如有不服具備理由請求檢察官上訴者，
其上訴期間之計算係以檢察官收受判決正本之日期為準。
                                書記官  葉卉羚
中    華    民    國   100    年    11    月    21    日
附錄本案論罪科刑法條：
刑法第三百二十條第一項：
意圖為自己或第三人不法之所有，而竊取他人之動產者，為竊盜
罪，處五年以下有期徒刑、拘役或五百元以下罰金。